---
title: "R Notebook"
output: html_notebook
---
```{r}
source(file.path(getwd(),"FDR_hists.R", fsep = .Platform$file.sep))
```

h1 nsyn 

```{r}
fake_fdr<-read.csv("C:/Users/weidewind/Documents/CMD/Coevolution/Influenza/environment_or_epistasis/expSimCheck/fake_fdr_stats_nolimmassive3")

hists (group = "all", breaks = 5)
hists (group = "all", breaks = 10)
hists (maxdepth = 100, group = "all")
hists (group = "increased_binding")
hists (group = "increased_binding",value = "enrichment_pvalue")
hists (group = "internal",value = "enrichment_pvalue")
hists (group = "leading_kr",value = "enrichment_pvalue")
hists (group = "surface",value = "enrichment_pvalue")
hists (group = "antigenic_ren",value = "enrichment_pvalue")
```

```{r}

expmetastats<-read.csv("C:/Users/weidewind/Documents/CMD/Coevolution/Influenza/environment_or_epistasis/expSimCheck/meta_sites_with_stats_nolim2")
expmetasimstats<-read.csv("C:/Users/weidewind/Documents/CMD/Coevolution/Influenza/environment_or_epistasis/expSimCheck/meta_sim_sites_with_stats_nolim2")

graphs(expmetastats, expmetasimstats)
maxlen_graphs (expmetastats, expmetasimstats)
hist(expmetastats[expmetastats$mutations > 3 & expmetastats$pvalue_environment.median. < 0.2 & expmetastats$maxlength > 50,"pvalue_environment.median."])
```

h1/syn/no_neighbour_changing

```{r}
fake_fdr<-read.csv("C:/Users/weidewind/Documents/CMD/Coevolution/Influenza/environment_or_epistasis/expFDR/h1/syn/no_neighbour_changing/fake_fdr_stats")

hists (group = "all", breaks = 5)
hists (group = "all", breaks = 10)
hists (maxdepth = 100, group = "all")
```

```{r}

expmetastats<-read.csv("C:/Users/weidewind/Documents/CMD/Coevolution/Influenza/environment_or_epistasis/expFDR/h1/syn/no_neighbour_changing/meta_sites_with_stats")
expmetasimstats<-read.csv("C:/Users/weidewind/Documents/CMD/Coevolution/Influenza/environment_or_epistasis/expFDR/h1/syn/no_neighbour_changing/meta_sim_sites_with_stats")

graphs(expmetastats, expmetasimstats)
maxlen_graphs (expmetastats, expmetasimstats)
hist(expmetastats[expmetastats$mutations > 3 & expmetastats$pvalue_environment.median. < 0.2 & expmetastats$maxlength > 50,"pvalue_environment.median."])
```

n2/nsyn/

```{r}
fake_fdr<-read.csv("C:/Users/weidewind/Documents/CMD/Coevolution/Influenza/environment_or_epistasis/expFDR/n2/nsyn/fake_fdr_stats_n2_nsyn_massive")

hists (group = "all", breaks = 5)
hists (group = "all", breaks = 10)
hists (maxdepth = 100, group = "all")
hists (group = "epitopes")
hists (group = "epitopes",value = "enrichment_pvalue")
```
```{r}

expmetastats<-read.csv("C:/Users/weidewind/Documents/CMD/Coevolution/Influenza/environment_or_epistasis/expFDR/n2/nsyn/meta_sites_with_stats_n2_nsyn")
expmetasimstats<-read.csv("C:/Users/weidewind/Documents/CMD/Coevolution/Influenza/environment_or_epistasis/expFDR/n2/nsyn/meta_sim_sites_with_stats_n2_nsyn")

graphs(expmetastats, expmetasimstats)
maxlen_graphs (expmetastats, expmetasimstats)
hist(expmetastats[expmetastats$mutations > 3 & expmetastats$pvalue_environment.median. < 0.2 & expmetastats$maxlength > 50,"pvalue_environment.median."])
```



n2/syn/no_neighbour_changing

```{r}
fake_fdr<-read.csv("C:/Users/weidewind/Documents/CMD/Coevolution/Influenza/environment_or_epistasis/expFDR/n2/syn/no_neighbour_changing/fake_fdr_stats_n2_syn_massive")

hists (group = "all", breaks = 5)
hists (group = "all", breaks = 10)
hists (maxdepth = 100, group = "all")
hists (group = "epitopes")
hists (group = "epitopes",value = "enrichment_pvalue")

```
```{r}

expmetastats<-read.csv("C:/Users/weidewind/Documents/CMD/Coevolution/Influenza/environment_or_epistasis/expFDR/n2/syn/no_neighbour_changing/meta_sites_with_stats_n2_syn_massive")
expmetasimstats<-read.csv("C:/Users/weidewind/Documents/CMD/Coevolution/Influenza/environment_or_epistasis/expFDR/n2/syn/no_neighbour_changing/meta_sim_sites_with_stats_n2_syn_massive")

graphs(expmetastats, expmetasimstats)
maxlen_graphs (expmetastats, expmetasimstats)
hist(expmetastats[expmetastats$mutations > 3 & expmetastats$pvalue_environment.median. < 0.2 & expmetastats$maxlength > 50,"pvalue_environment.median."])
```


n1/nsyn/
```{r}
fake_fdr<-read.csv("C:/Users/weidewind/Documents/CMD/Coevolution/Influenza/environment_or_epistasis/expFDR/n1/nsyn/fake_fdr_stats")

hists (group = "all", breaks = 5)
hists (group = "all", breaks = 10)
hists (maxdepth = 100, group = "all")
hists (group = "epitopes")
hists (group = "epitopes",value = "enrichment_pvalue")
```
n1/nsyn/skipstoppers
```{r}
fake_fdr<-read.csv("C:/Users/weidewind/Documents/CMD/Coevolution/Influenza/environment_or_epistasis/expFDR/n1/nsyn/skipstoppers/fake_fdr_stats")

hists (group = "all", breaks = 5)
hists (group = "all", breaks = 10)
hists (maxdepth = 100, group = "all")
hists (group = "epitopes")
hists (group = "epitopes",value = "enrichment_pvalue")
```

n1/nsyn/
```{r}

expmetastats<-read.csv("C:/Users/weidewind/Documents/CMD/Coevolution/Influenza/environment_or_epistasis/expFDR/n1/nsyn/meta_sites_with_stats_n2_nsyn")
expmetasimstats<-read.csv("C:/Users/weidewind/Documents/CMD/Coevolution/Influenza/environment_or_epistasis/expFDR/n1/nsyn/meta_sim_sites_with_stats_n2_nsyn")

graphs(expmetastats, expmetasimstats)
maxlen_graphs (expmetastats, expmetasimstats)
hist(expmetastats[expmetastats$mutations > 3 & expmetastats$pvalue_environment.median. < 0.2 & expmetastats$maxlength > 50,"pvalue_environment.median."])
```
n1/syn/no_neighbour_changing

```{r}
fake_fdr<-read.csv("C:/Users/weidewind/Documents/CMD/Coevolution/Influenza/environment_or_epistasis/expFDR/n1/syn/no_neighbour_changing/fake_fdr_stats")

hists (group = "all", breaks = 5)
hists (group = "all", breaks = 10)
hists (maxdepth = 100, group = "all")
hists (group = "epitopes")
hists (group = "epitopes",value = "enrichment_pvalue")

```
```{r}

expmetastats<-read.csv("C:/Users/weidewind/Documents/CMD/Coevolution/Influenza/environment_or_epistasis/expFDR/n1/syn/no_neighbour_changing/meta_sites_with_stats")
expmetasimstats<-read.csv("C:/Users/weidewind/Documents/CMD/Coevolution/Influenza/environment_or_epistasis/expFDR/n1/syn/no_neighbour_changing/meta_sim_sites_with_stats")

graphs(expmetastats, expmetasimstats)
maxlen_graphs (expmetastats, expmetasimstats)
hist(expmetastats[expmetastats$mutations > 3 & expmetastats$pvalue_environment.median. < 0.2 & expmetastats$maxlength > 50,"pvalue_environment.median."])
```
h3/nsyn/

```{r}
fake_fdr<-read.csv("C:/Users/weidewind/Documents/CMD/Coevolution/Influenza/environment_or_epistasis/expFDR/h3/nsyn/fake_fdr_stats")

hists (group = "all", breaks = 5)
hists (group = "all", breaks = 10)
hists (maxdepth = 100, group = "all")
hists (group = "surface")
hists (group = "surface",value = "enrichment_pvalue")
```

```{r}

expmetastats<-read.csv("C:/Users/weidewind/Documents/CMD/Coevolution/Influenza/environment_or_epistasis/expFDR/h3/nsyn/meta_sites_with_stats")
expmetasimstats<-read.csv("C:/Users/weidewind/Documents/CMD/Coevolution/Influenza/environment_or_epistasis/expFDR/h3/nsyn/meta_sim_sites_with_stats")

graphs(expmetastats, expmetasimstats)
maxlen_graphs (expmetastats, expmetasimstats)
hist(expmetastats[expmetastats$mutations > 3 & expmetastats$pvalue_environment.median. < 0.2 & expmetastats$maxlength > 50,"pvalue_environment.median."])
```
h3/syn/no_neighbour_changing

```{r}
fake_fdr<-read.csv("C:/Users/weidewind/Documents/CMD/Coevolution/Influenza/environment_or_epistasis/expFDR/h3/syn/no_neighbour_changing/fake_fdr_stats")

hists (group = "all", breaks = 5)
hists (group = "all", breaks = 10)
hists (maxdepth = 100, group = "all")
hists (group = "surface")
hists (group = "surface",value = "enrichment_pvalue")

```
```{r}

expmetastats<-read.csv("C:/Users/weidewind/Documents/CMD/Coevolution/Influenza/environment_or_epistasis/expFDR/h3/syn/no_neighbour_changing/meta_sites_with_stats")
expmetasimstats<-read.csv("C:/Users/weidewind/Documents/CMD/Coevolution/Influenza/environment_or_epistasis/expFDR/h3/syn/no_neighbour_changing/meta_sim_sites_with_stats")

graphs(expmetastats, expmetasimstats)
maxlen_graphs (expmetastats, expmetasimstats)
hist(expmetastats[expmetastats$mutations > 3 & expmetastats$pvalue_environment.median. < 0.2 & expmetastats$maxlength > 50,"pvalue_environment.median."])
```
Рассматриваю вблизи сайты с одной-тремя мутациями (на n2)

```{r}

slowgraphs <- function (stats, simstats){
  old.par <- par(mfrow=c(3, 2))
  hist(stats[stats$mutations == 1, "pvalue_epistasis.median."], main = "median, epi, =1")
  hist(stats[stats$mutations ==1, "pvalue_environment.median."], main = "median, env, =1")
  hist(stats[stats$mutations ==2, "pvalue_epistasis.median."], main = "median, epi, =2")
  hist(stats[stats$mutations ==2, "pvalue_environment.median."], main = "median, env, =2")
  hist(stats[stats$mutations ==3, "pvalue_epistasis.median."], main = "median, epi, =3")
  hist(stats[stats$mutations ==3, "pvalue_environment.median."], main = "median, env, =3")
  par <- old.par
  old.par <- par(mfrow=c(3, 2))
  hist(stats[stats$mutations ==1, "pvalue_epistasis.mean."], main = "mean, epi, =1")
  hist(stats[stats$mutations ==1, "pvalue_environment.mean."], main = "mean, env, =1")
  hist(stats[stats$mutations ==2, "pvalue_epistasis.mean."], main = "mean, epi, =2")
  hist(stats[stats$mutations ==2, "pvalue_environment.mean."], main = "mean, env, =2")
    hist(stats[stats$mutations ==3, "pvalue_epistasis.mean."], main = "mean, epi, =3")
  hist(stats[stats$mutations ==3, "pvalue_environment.mean."], main = "mean, env, =3")
  par <- old.par
}

```

```{r, fig.width = 9, fig.height = 7}
expmetastats<-read.csv("C:/Users/weidewind/Documents/CMD/Coevolution/Influenza/environment_or_epistasis/expFDR/n2/nsyn/meta_sites_with_stats_n2_nsyn")
expmetasimstats<-read.csv("C:/Users/weidewind/Documents/CMD/Coevolution/Influenza/environment_or_epistasis/expFDR/n2/nsyn/meta_sim_sites_with_stats_n2_nsyn")
slowgraphs(expmetastats, expmetasimstats)
site_node = "157_INTNODE4476"
cut_node <- function (site_node = "157_INTNODE4476"){
  substring(site_node, nchar(site_node)-3, nchar(site_node))
}

node_numbers <- sapply (as.character(expmetastats[expmetastats$mutations ==1, "site_node"]), function(e){
  cut_node(e[[1]])
})
plot(as.numeric(node_numbers), expmetastats[expmetastats$mutations ==1, "pvalue_environment.mean."])
pval_to_node <- lm(expmetastats[expmetastats$mutations ==1, "pvalue_environment.mean."] ~ as.numeric(node_numbers) )
summary(pval_to_node)
abline(pval_to_node)
plot(expmetastats[expmetastats$mutations ==1, "maxlength"], expmetastats[expmetastats$mutations ==1, "pvalue_environment.mean."])
abline(lm( expmetastats[expmetastats$mutations ==1, "pvalue_environment.mean."] ~  expmetastats[expmetastats$mutations ==1, "maxlength"]))
```
Смотрим на отдельные узлы:
Проверим распределения pvalue для отдельных узлов (по куче фейков, не глядя на число мутаций) на равномерность (К-С)
```{r}
cut_node <- function (site_node = "157_INTNODE4476"){
  substring(site_node, nchar(site_node)-3, nchar(site_node))
}


aliens <- function(expmetastats,site_node_vector){
    node_numbers <- sapply (site_node_vector, function(e){
     cut_node(e[[1]])
    })
    node_pvalues <- sapply(unique(node_numbers), function (e){
    regex <- paste(c(".*_INTNODE", e, "$"), collapse = "")
    pvalues <- expmetastats[grep(regex,expmetastats$site_node),"pvalue_environment.mean."]
    if (length(pvalues) <3){
      return ("NA")
    }
    ks.res <- ks.test(pvalues, "punif")
    ks.res$p.value
      })
    print(unique(node_numbers))
    print (node_pvalues)

}
```

```{r}
expmetastats<-read.csv("C:/Users/weidewind/Documents/CMD/Coevolution/Influenza/environment_or_epistasis/expFDR/n2/nsyn/meta_sites_with_stats_n2_nsyn")
sn_vector_singles <- as.character(expmetastats[expmetastats$mutations ==1, "site_node"])
sn_vector_all <-as.character(expmetastats$site_node)
aliens(expmetastats,sn_vector_all)

h1expmetastats<-read.csv("C:/Users/weidewind/Documents/CMD/Coevolution/Influenza/environment_or_epistasis/expSimCheck/meta_sites_with_stats_nolimmassive2")
h1sn_vector_all <-as.character(h1expmetastats$site_node)
aliens(h1expmetastats,h1sn_vector_all)

n1expmetastats<-read.csv("C:/Users/weidewind/Documents/CMD/Coevolution/Influenza/environment_or_epistasis/expFDR/n1/syn/no_neighbour_changing/meta_sites_with_stats")
n1sn_vector_all <-as.character(n1expmetastats$site_node)
aliens(n1expmetastats,n1sn_vector_all)

```
```{r}
n1expmetastats<-read.csv("C:/Users/weidewind/Documents/CMD/Coevolution/Influenza/environment_or_epistasis/expFDR/n1/syn/no_neighbour_changing/meta_sites_with_stats")
n1sn_vector_all <-as.character(n1expmetastats$site_node)
aliens(n1expmetastats,n1sn_vector_all)

```
Отобрала по самому одиозному узлу из nsyn n2, nsyn h1. Последний - с длинными ветками (и веток в поддереве совсем мало), такими, что расхождение между лямбда*l (фейк) и 1- exp(-лямбда*l) (симуляция) становится существенным (вероятность посадить мутацию на длинную ветку в фейке становится сильно больше, чем в симуляции; теперь все упирается в то, что длины веток могут быть связаны с расстоянием).
```{r}
pvals <- expmetastats[grep(".*_INTNODE4618$",expmetastats$site_node),"pvalue_environment.mean."]
print(pvals)
hist(pvals)

pvals <- h1expmetastats[grep(".*_INTNODE1247$",h1expmetastats$site_node),"pvalue_environment.mean."]
print(pvals)
hist(pvals)

```
наиболее устрашающий узел из syn n1
```{r}
pvals <- n1expmetastats[grep(".*_INTNODE2473$",n1expmetastats$site_node),"pvalue_environment.mean."]
print(pvals)
hist(pvals)
```
